---
title: "Dzień 1 - Osie"
output:
  html_document:
    toc: true
    toc_depth: 5
    toc_float:
      collapsed: false
      smooth_scroll: false
---
<style type="text/css">
.title {
  display: none;
}

.table {
    width:70%;
}

#getting-started img {
  margin-right: 10px;
}

</style>



# Osie

## Funkcja `axis`

Komentarz: pierwszy parametr `axis` określa położenie osi: 1- dół, 2- lewa strona, 3 - góra, 4 - prawa strona.

```{r}
a<-c(1,2,3,4,5,6,7)
b<-c(23,3,2,4,5,2,-2)
plot(a,b,axes=FALSE,type="o",col="blue",ann=FALSE)
axis(4, las=1, at=10*0:range(b)[2])
axis(3, at=1:7, lab=c("Pn","Wt","Śr","Czw","Pt","So","Nd"))
box()
```



## Parametr `at` - kontrola nad podziałką
Jeśli w parametrze `at` chcemy mieć kontrolę nad tym co będzie, możemy dodać tam ręcznie konkretny wektor. Ale musimy pamiętać o marginesach.
```{r}
a<-c(1,2,3,4,5,6,7)
b<-c(23,3,2,4,5,2,-2)
plot(a,b,axes=FALSE,type="o",col="blue",ann=FALSE)
axis(2, las=1, at=c(0,5,17,20,23))
axis(1, at=1:7, lab=c("Pn","Wt","Śr","Czw","Pt","So","Nd"))
box()
```

## Wykresy dwuosiowe
Wykresy dwuosiowe należy stosować z dużą rozwagą. Najprościej użyć parametru `new` ustawionego na `TRUE`. Parametry `xaxt` i `yaxt` dotyczą odpowienich podziałek na osiach. Przykładowo:

```{r}
x<-c(1,2,3,4,5)
y1<-c(5,4,6,7,4)
y2<-c(100,101,103,99,98)
plot(x,y1,type="l",col="red")
par(new=TRUE)
plot(x, y2,,type="l",col="blue",xaxt="n", yaxt="n",xlab="",ylab="")
axis(4)
legend("topleft",col=c("red","blue"),lty=1,legend=c("y1","y2"))
```

