---
title: "Dzień 1 - Wykres słupkowy"
output:
  html_document:
    toc: true
    toc_depth: 5
    toc_float:
      collapsed: false
      smooth_scroll: false
---
<style type="text/css">
.title {
  display: none;
}

.table {
    width:70%;
}

#getting-started img {
  margin-right: 10px;
}

</style>



# Wykres słupkowy - bar chart

```{r}
urlopy<- c(23,3,4,15,8)
barplot(urlopy)
```

Parametry: `names.arg` - nazwy argumentów, `border` - kolor brzegu, `density` - wypełnienie.

```{r}
urlopy<- c(23,3,4,15,8)
barplot(urlopy, main="Urlopy", xlab="Miesiące",  
   ylab="Łącznie", names.arg=c("Sty","Lut","Mar","Kwi","Maj"), 
   border="pink", density=c(10,40,30,20,50))
```

Parametr `horiz=TRUE` zmienia orientację na poziomą.

```{r}
urlopy<- c(23,3,4,15,8)
barplot(urlopy, main="Urlopy", xlab="Miesiące",  
   ylab="Łącznie", names.arg=c("Sty","Lut","Mar","Kwi","Maj"), 
   border="pink", density=c(10,40,30,20,50), horiz=TRUE)
```

Parametr `beside=TRUE` dodaje grupowanie danych (w tym wypadku po kolumnach). `bty` - typ obramowania (tutaj legendy, `n`-brak, `o`- dookoła).

```{r}
urlopy<- matrix( c(2, 4, 8, 1,4, 5, 7,11,3,24,12,9), nrow=4, ncol=3)
urlopy
barplot(urlopy, main="Urlopy", ylab= "Razem",
   beside=TRUE, col=rainbow(4))
legend("topleft", c("1Q","2Q","3Q","4Q"), cex=0.6, 
   bty="n", fill=rainbow(4))
```

Wykres słupkowy na podstawie macierzy. `space` - odstęp między słupkami.
```{r}
barplot(urlopy, main="Urlopy", ylab="Razem", 
   col=heat.colors(4), space=0.1, cex.axis=0.8, las=1,
   names.arg=c("A","B","C"), cex=0.8)
legend("top", c("1Q","2Q","3Q","4Q"), cex=0.8, fill=heat.colors(4));

```{r}
urlopy<- c(23,3,4,15,8)
barplot(urlopy, main="Urlopy", xlab="Miesiące",  
   ylab="Łącznie", names.arg=c("Sty","Lut","Mar","Kwi","Maj"), 
   border="pink", density=c(10,40,30,20,50))
```

```{r}
urlopy<- matrix( c(2, 4, 8, 1,4, 5, 7,11,3,24,12,9), nrow=3, ncol=4)
barplot(urlopy, main="Urlopy", ylab= "Razem",
   beside=TRUE, col=rainbow(5))
legend("topleft", c("1Q","2Q","3Q","4Q"), cex=0.6, 
   bty="n", fill=rainbow(5));
```

```{r}
urlopy<- matrix( c(2, 4, 8, 1,4, 5, 7,11,3,24,12,9), nrow=3, ncol=4)
barplot(t(urlopy), main="Urlopy", ylab="Razem", 
   col=heat.colors(3), space=0.1, cex.axis=0.8, las=1,
   names.arg=c("A","B","C"), cex=0.8)
legend("top", c("1Q","2Q","3Q","4Q"), cex=0.8, fill=heat.colors(3));
```